臺灣屏東地方法院刑事判決　　　　　　100年度交易字第296號
公　訴　人　臺灣屏東地方法院檢察署檢察官
被　　　告　鄭新福
上列被告因公共危險案件，經檢察官提起公訴（100 年度偵字第
6575號），嗣被告於本院準備程序進行中先就被訴事實為有罪之
陳述，本院告知被告簡式審判程序之旨，並聽取當事人之意見後
，合議庭裁定改由受命法官獨任依簡式審判程序審理，判決如下
：
    主  文
鄭新福服用酒類，不能安全駕駛動力交通工具而駕駛，處有期徒
刑柒月。
    事  實
一、鄭新福前於民國98年間因酒後駕駛之公共危險案件，經本院
    以99年度交簡字第918 號判決判處拘役50日確定。又於99年
    間再因相同案件，經本院於100 年2 月15日以100 年度交簡
    字第95號判決判處有期徒刑4 月確定（尚未執行完畢而不構
    成累犯），嗣於100 年間復因酒後駕車之公共危險案件經本
    院以100 年度交簡字第1009號判處有期徒刑5 月，甫於同年
    7 月13日判決確定（亦未執畢）。詎猶不知悔改，復於前開
    有期徒刑4 月判決確定而易服社會勞動執行中，即100 年6
    月12日上午8 時許，在屏東縣高樹鄉建興村友人住處飲用米
    酒，至同日上午11時許，明知其服用酒類後已達不能安全駕
    駛動力交通工具之程度，竟仍於飲畢後，自該處駕駛車牌號
    碼RIO-661 號輕型機車上路。嗣於同日上午11時30分許，行
    經屏東縣高樹鄉○○村○○○路段時，因行車不穩為警攔查
    ，並測得其呼氣所含酒精濃度達每公升1.24毫克，而查獲上
    情。
二、案經屏東縣政府警察局里港分局報請臺灣屏東地方法院檢察
    署檢察官偵查起訴。
    理  由
一、本案被告鄭新福所犯公共危險案件，並非法定刑為死刑、無
    期徒刑或最輕本刑3 年以上有期徒刑之罪，亦非高等法院管
    轄第一審之案件，而被告於本院準備程序中就被訴事實為有
    罪之陳述，本院合議庭乃裁定由受命法官獨任進行簡式審判
    程序。又簡式審判程序之證據調查，依刑事訴訟法第273 條
    之2 規定，不受同法第159 條第1 項審判外陳述排除之限制
    ，再被告對於卷內之各項證據，亦不爭執證據能力，故卷內
    所列之各項證據，自得作為證據，先予敘明。
二、上開犯罪事實，業經被告鄭新福於本院坦承不諱，復有酒精
    測定紀錄表、刑法第185 條之3 案件測試觀察紀錄表等附卷
    可稽，足認被告上開不利於己之任意性自白與事實相符，堪
    予採信。再參考德國、美國之認定標準，對於酒精濃度呼氣
    已達每公升0.55毫克或血液濃度達百分之0.11以上，肇事率
    為一般正常人之10倍，實已達「不能安全駕車」之標準，此
    業經法務部於88年5 月18日以88法檢字第001669號函告週知
    。是以，被告於前揭時、地飲用酒類已達呼氣酒精濃度每公
    升1.24毫克之程度，猶騎乘前揭輕型機車上路，且為警查獲
    時經警觀察，被告確實於直線測試及平衡動作均腳步不穩，
    且於劃定直線無法正常行走、意識模糊及注意力無法集中等
    現象，有前開測試觀察紀錄表可稽，足認其酒後狀態顯已達
    於對車輛駕駛與操控行為失其必要之注意力、反應力、操控
    力、判斷力及感知能力之不能安全駕駛動力交通工具之程度
    。綜上所述，本件事證明確，被告犯行洵堪認定，應予依法
    論科。
三、核被告所為，係犯刑法第185 條之3 服用酒類不能安全駕駛
    動力交通工具而駕駛罪。爰審酌被告前已因酒後駕車案件，
    先後經法院判處拘役50日、有期徒刑4 月、5 月等在案，有
    臺灣高等法院被告前案紀錄表在卷可佐，竟仍然不思悔改，
    於前開徒刑易服社會勞動執行期間繼續再犯本件酒後駕車之
    公共危險案件，而為警查獲，顯然藐視法令，難認前開刑事
    程序已足惕勵其矯正自身非行，本次於呼氣酒精濃度已達每
    公升1.24毫克之狀態下，猶駕駛車輛，對往來之人車具有高
    度危險性，是其於駕駛上路之際，顯然漠視、輕忽他人之生
    命、財產安全，惡性非輕，惟犯後坦承犯行，並斟酌檢察官
    之求刑等一切情狀，量處如主文所示之刑。
據上論斷，應依刑事訴訟法第299 條第1 項前段、第273 條之1
第1 項，刑法第185 條之3 ，刑法施行法第1 條之1 ，判決如主
文。
本案經檢察官許英輝到庭執行職務
中    華    民    國   100    年    9     月    30    日
                  刑事第四庭    法  官  李謀榮
以上正本證明與原本無異。
如不服本判決應於收受判決後10日內向本院提出上訴書狀，並
應敘述具體理由；其未敘述上訴理由者，應於上訴期間屆滿後
20日內向本院補提理由書（均須按他造當事人之人數附繕本）
「切勿逕送上級法院」。
中    華    民    國   100    年    9     月    30    日
                                書記官  蔡進吉
附錄本件論罪科刑法條：
中華民國刑法第185條之3
服用毒品、麻醉藥品、酒類或其他相類之物，不能安全駕駛動力
交通工具而駕駛者，處1 年以下有期徒刑、拘役或科或併科15萬
元以下罰金。